# 收购股权而不承担目标公司原有债务的会计处理

提问人：yry3183 时间：2018-01-26 09:48:12
请教陈版主：某公司A收购某公司B的全部股权。B公司的资产公允价值为 18 亿元，负债公允价值 3 亿元，净资产公允价值为 15 亿元。
协议约定，A公司向B公司的原股东支付 18 亿元，由原股东承担B公司的债务 3 亿元。此情况下，A公司支付的 18 亿元，实质上支付了15 亿元的股权收购款，支付的另 3 亿元由原股东清理目标公司的债务。请问：（ 1 ）B公司的债务由其原股东清理，是否可以理解为原债权人对B公司的债务 3 亿元的豁免，而转为营业外收入或资本公积？此时对纳税可能有较大影响。（ 2 ）A公司的股权收购的初始成本确认为 18 亿元还是 15 亿元？是否可以理解为A公司支付的股权收购成本为 15 亿元，另外支付的 3 亿元由原股东办理B公司的债务清理？

回答人：chenyiwei
这 3 亿元，日后是否还会要求B偿还给A？如果B还要支付给A，则A确认对B的债权，B调整该负债的债权人明细即可；如果无需偿还，则作为A对B的资本性投入，A计入长期股权投资成本，B将负债转入资本公积。